【裁判字號】    89,易,707
【裁判日期】    890405
【裁判案由】    竊盜
【裁判全文】
臺灣板橋地方法院刑事判決                          八十九年度易字第七０七號
    公  訴  人  臺灣板橋地方法院檢察署檢察官
    被      告  甲○○
右列被告因竊盜案件，經檢察官提起公訴（八十九年度偵字第一四二三號），本院判
決如左：
    主  文
甲○○竊盜，處有期徒刑伍月，緩刑年。
    事  實
一、甲○○意圖為自己不法之所有，於民國八十九年一月十一日二十一時五十分許，
    在臺北縣板橋市○○路○段三八九號「遠東愛買百貨公司」內，趁該店店員不注
    意之際，竊取店內之化妝品蜜妮妙鼻貼二盒、可伶可俐蜜粉一盒、雪婷保濕營養
    面膜一盒、睫毛夾一支、睫毛夾替換蕊一盒、寄情香水一瓶、快捷指甲酒一瓶等
    七項物品，得手後，即置於其背包內藏匿，而未在彩妝區櫃檯結帳。嗣其拿其餘
    物品在出口處之櫃檯（第三號櫃檯）結帳時，因經過警報器，致警報器感應到甲
    ○○背包內尚有上開物品未消磁（須結帳才能消磁）而發出聲響，始為該店之櫃
    檯人員乙○及王靜慧發覺，並報警當場查獲。
二、案經臺北縣警察局板橋分局報告臺灣板橋地方法院檢察署檢察官偵查起訴。
    理  由
一、訊據被告甲○○對於其背包內尚有上開物品未消磁致警報器響等情固坦承不諱，
    惟矢口否認有竊盜之犯行，辯稱：因伊買了很多東西，所以將小物品放在自己之
    背包內，結帳時警報器大作，伊便退回賣場，欲告訴櫃檯尚有東西未出示結帳，
    但櫃檯不聽伊解釋云云。經查，右揭事實，業據被害人「遠東愛買百貨公司」之
    櫃檯人員乙○、王靜慧於警訊中指述甚詳，復有臺北縣警察局贓物認領保管單一
    紙附卷可稽。矧「遠東愛買百貨公司」之超市區採開架式陳列，由消費者入內自
    由選取欲購之物品，再一併帶至店內所規定之櫃檯結帳，被告所藏置於背包內之
    上開物品依規定應在上開物品所陳列之彩妝區櫃檯直接結帳，此為前往該處購物
    之消費者所可得而知之事實，被告既未將上開物品帶至彩妝區櫃檯直接結帳，而
    置於自己之背包內藏匿，復未於其將其餘欲購之物品帶至出口處之櫃檯結帳時一
    併取出給櫃檯人員清點，或問店內服務人員上開物品應如何結帳，顯有意圖為自
    己不法之所有之犯意。是被告所辯，尚難採信。事證明確，被告之犯行堪以認定
    。
二、核被告所為，係犯刑法第三百二十條第一項之竊盜罪。爰審酌被告之品行，被告
    係私立四海工商專科學校之在學學生，其因一時貪念，致有本件之犯行，被告犯
    罪之動機、目的、手段、犯罪所生之危害、犯罪後猶飾詞狡辯之態度等一切情狀
    ，量處如主文所示之刑，以示懲儆。又被告前未曾受有期徒刑以上刑之宣告，有
    臺灣板橋地方法院檢察署刑案資料查註紀錄表及臺灣高等法院檢察署刑案紀錄簡
    覆表各一份在卷足憑，其因一時失慮，偶罹刑典，經此偵審程序及刑之宣告等教
    訓後，當知警惕，應無再犯之虞，本院認所宣告之刑，以暫不執行為適當，爰併
    予宣告緩刑三年，以啟自新。
據上論斷，應依刑事訴訟法第二百九十九條第一項前段，刑法第三百二十條第一項、
第七十四條第一款，罰金罰鍰提高標準條例第一條前段，判決如主文。
本案經檢察官彭聖斐到庭執行職務
中      華      民      國      八十九      年    四      月    五      日
                                      臺灣板橋地方法院刑事第一庭
                                          法  官  楊  千  儀
右正本證明與原本無異
如不服本判決應於送達後十日內向本院提出上訴狀
                                          書記官  王      明
中      華      民      國      八十九      年    四      月     十七   日
附錄本案論罪科刑法條全文：
刑法第三百二十條第一項：
意圖為自己或第三人不法之所有，而竊取他人之動產者，為竊盜罪，處五年以下有期
徒刑、拘役或五百元以下罰金。
（罰金已依罰金罰鍰提高標準條例提高為十倍）


司法院資訊處製作；財團法人民間司法改革基金會備份。
